臺灣板橋地方法院刑事判決　　　　　　　　　　　　九十二年度訴字第一九九八號
　　公　訴　人　臺灣板橋地方法院檢察署檢察官
　　被　　　告　乙○○
　　選任辯護人　舒正本律師
右列被告因違反毒品危害防制條例案件，經檢察官提起公訴（九十二年度偵字第一一
七七九號），本院判決如左：
    主  文
乙○○持有第一級毒品，處有期徒刑伍月，如易科罰金，以佰元折算壹日。扣案之
海洛因壹包（淨重零點壹公克、包裝重零點貳壹公克）沒收銷燬之。
被訴販賣第二級毒品部分，無罪。
    事  實
一、乙○○明知海洛因為毒品危害防制條例第二條第二項第一款所稱之第一級毒品，
    不得非法持有，竟於民國九十二年六月十一日夜間十一時許，在臺北縣樹林市○○街一０一巷一號十一樓住處持有海洛因一包（淨重零點一公克，包裝重零點二
    一公克）。旋為警於上址當場查獲，並於其所持有藍色底米老鼠圖案之枕頭內扣
    得前開毒品海洛因一包（另同處扣得之白色粉末一包，經鑑定結果未含法定毒品
    成分）。
二、案經臺北市政府警察局移請臺灣板橋地方法院檢察署檢察官偵查起訴。
    理  由
壹、證據能力之爭執部分：
一、按被告之自白，非出於強暴、脅迫、利誘、詐欺、疲勞訊問、違法羈押或其他不
    正之方法，且與事實相符者，得為證據。被告陳述其自白係出於不正之方法者，
    應先於其他事證而為調查。該自白如係經檢察官提出者，法院應命檢察官就自白
    之出於自由意志，指出證明之方法。九十二年二月六日修正公布，同年九月一日
    施行之刑事訴訟法第一百五十六條第一項、第三項分別定有明文，故審理事實之
    法院，遇有被告陳述其自白係出於不正之方法時，應先於其他事證而為調查。本
    件被告主張其為警查獲後，於九十二年六月十二日上午在臺北市政府警察局刑警
    大隊（下稱臺北市刑警大隊）偵訊時，承辦警員以如不承認販賣毒品，即欲將前
    開時、地同時自枕頭中搜出之郭欣螢、賴曉芬二人國民
    TA THI OANH之中華民國居留證一枚等物，一併歸責於被告，並將被告遭查獲逮
    捕之情事違反被告意願而通知家人為由，脅迫被告於警訊時承認有販賣第一級毒
    品海洛因、第二級毒品安非他命之行為，故認被告於前述時、地在警訊中所為之
    自白，應無證據能力等語。經查：
  (一)前揭法條所稱之脅迫，應指依據一般社會通念在客觀上或因被告本身之特殊情況
    下，該脅迫事由足以造成被告一定之不利益，並且因而影響被告之自由意志致其
    自白失去任意性者而言，如果被告主張之脅迫事由依常情顯然不足以影響被告自
    白之任意性，即難認已達前揭法條所稱之脅迫情形，檢察官即無庸就此再負舉證
    責任，要屬當然。就本件被告所稱警員以將查獲證件一併移送或歸責予被告部分
    而言，依法不過構成偽造文書或竊盜、贓物等罪嫌，而本件被告於警訊中所承認
    者乃為販賣第一級、第二級毒品之罪名，縱使被告於為警查獲時方滿二十二歲，
    且為高中肄業（參見偵查卷第十三頁之警訊筆錄），亦非習知法律之人士，而無
    法精確地知悉持有他人之證件或偽造證件（查獲時未必可以明確判斷該證件是否
    為偽造）應負擔之刑事責任程度，然販賣毒品乃係重罪，此為政府及各項媒體數
    十年來不斷宣導之常識，被告於本次為警查獲前亦曾因施用毒品之犯行，而經本
    院以九十一年度毒聲字第三五一八號裁定送觀察、勒戒，有卷附臺灣高等法院被
    告全國前案紀錄表可按，並非初次接觸毒品之人，自亦知悉買賣或獲得毒品之管
    道，故對於相關之販賣毒品刑責多少具有概念，自當明瞭販賣毒品之刑責理應較
    持有他人證件或偽造證件之刑責嚴重許多，顯難想像會為避免承擔較輕罪名之刑
    責，而去承認重罪之犯行，是其所稱上開情事，在客觀上實難構成脅迫之事由，
    對被告警訊自白之任意性並無影響。
  (二)然就被告所稱其本不願通知家人，而遭承辦警員脅迫若不認罪即通知家人部分而
    言，與前述承擔持有他人證件部分並不相同，蓋就持有他人證件部分係純就擔負
    之刑責輕重加以比較，一般人即可加以取捨，並無遭脅迫之虞，然就通知家人部
    分，涉及者並非單純刑責輕重之利益衡量，而係涉及與家人感情間之私密性，並
    不能僅以利害之角度出發，此由古今中外因男女、親人、團體（包含國家、宗教
    ）間感情而不計個人利害犧牲生命、捐贈器官、奉獻財產或傷己自戕之情形時有
    所聞，即可明瞭。本件被告於警訊中即表示不願將遭逮捕之事由通知家人，並於
    逮捕通知書上，親自書寫「不要通知家人」等字，除有卷附逮捕通知書乙紙（偵
    查卷第二十四頁）可佐外，亦據製作筆錄之警員己○○於本院審理中證述甚詳（
    參見本院九十三年五月二十日審判筆錄）。另被告於查獲當日解送至臺灣板橋地
    方法院檢察署接受檢察官訊問時，亦特別提及「因警方嚇我，要跟我父母講」等
    語（參見偵查卷第四十三頁背面），可見被告對於是否要通知家人乙節，十分在
    乎，就其主觀之特別狀況而言，應可構成上開條文所稱之脅迫事由，堪以認定。
  (三)證人己○○雖證稱並未以要通知家人乙節恐嚇被告，然按被告供認犯罪之自白，
    如係出於上開不正之方法，取得該項自白之偵訊人員，因有擔負行政或刑事責任
    之虞，是以非可僅憑負責偵訊被告之人員已證述未以不正方法取供，即認被告之
    陳述為無稽，最高法院九十三年度臺上字第三三０二號判決意旨可資參照，是並
    不能徒以證人己○○之證言，即認被告所辯不可採信，合先敘明。而刑事訴訟法
    第一百條之一第一項規定訊問被告應全程連續錄音、錄影，即係在考量負責偵訊
    被告人員之證詞不可逕行採信之情況下所為之強行規定，即以全程連續錄音、錄
    影擔保被告自白之任意性，是如訊問被告時並非全程連續錄音、錄影，除有急迫
    情形或法律另有規定外，自可合理懷疑負責偵訊人員是否有使用被告所稱之不正
    方法，此部分並應由檢察官就此負擔舉證責任。而就被告上開時、地在臺北市刑
    警大隊接受偵訊之過程，證人己○○業已證稱僅有全程錄影，錄音即包含在內（
    參見前揭本院審判筆錄），然經本院當庭勘驗警訊錄影帶結果，錄影帶之畫面係
    由九十二年六月十二日上午七時五十七分開始至八時十二分止，長度僅為十五分
    鐘左右，內容則為：「二名警員對被告製作筆錄，製作情形為一名警員操作電腦
    ，詢問問題，被告則依桌上攤開之文件，照稿回答，操作電腦的警員除移動電腦
    之上下畫面外，並未輸入文字製作筆錄，另一名警員則在旁觀看。其間警員曾經
    提供香煙供被告吸食。製作之筆錄內容與九十二年六月十七日被告之警訊筆錄內
    容相同」（參見本院九十三年三月三十一日準備程序筆錄），顯見該只錄影帶係
    於被告之警訊筆錄製作完成後，方開始錄影，並未就訊問被告、製作筆錄之過程
    全程連續錄影甚明，即無從以此擔保被告警訊自白之任意性，至為灼然。而檢察
    官就此部分除傳喚證人己○○證述偵訊過程外，別無其他舉證，證人己○○之證
    詞既無法逕行採信，已如前述，即應為有利於被告之認定。是被告此部分所辯，
    非不可採，檢察官既無法就被告上開警訊自白係出於自由意志指出具體之證明方
    法加以證明，揆諸前揭法條之規定，無從認定被告之警訊自白具有任意性，即無
    證據能力可言，合先敘明。
二、扣案疑似海洛因之白粉二包，警員查獲時在警局所秤得之重量合計為淨重零點五
    公克、毛重零點九公克。經送法務部調查局鑑定後，鑑定之結果為其中一包含有
??有第一級毒品海洛因成分，淨重零點一公克（包裝重零點二一公克）；另一包則
    未發現法定毒品成分，淨重零點五三公克（包裝重零點二一公克）乙節，有該局
    九十二年八月二十八日調科壹字第０六０００七四一九號鑑定通知書乙份在卷可
    按，是就淨重部分而言，調查局所測得之重量為零點六三公克，與警方所測得之
    淨重零點五公克差距為零點一三公克。被告雖認毒品之價格昂貴，警方測量之誤
    差不可能達到零點一公克以上，且警方查獲時有將部分毒品稀釋檢驗，故查獲之
    數量應比送鑑定者還多，方符情理，然經調查局鑑定結果，重量竟然比警察查獲
    者為多，其中之差距零點一三公克又剛好相當於內含海洛因之該包白粉（淨重零
    點一公克），顯見該包內含海洛因之白粉，當係警方事後所添加，並無證據能力
    云云。然查：
  (一)由卷附毒品初步檢驗報告單二紙（參見偵查卷第十、十一頁）觀之，警方並未就
    本件扣案疑似海洛因之白粉以聯勤二０四製造之煙毒品檢驗Ａ包試劑初步檢驗，
    是被告認警方查獲時之毒品數量曾因初步檢驗而減少，並非可採。
  (二)警方並非專業之鑑定單位，所使用之測量儀器誤差值自然較專業之鑑定單位為高
    ，應為可接受之事實。且警方查獲時所為之秤重，目的僅在於初步確定犯罪事實
    ，並無精準判斷扣案物品重量之必要，此與鑑定單位基於專業之要求，必須精確
    測量送鑑定物品之數量、重量，如有必要更需進一步檢測純度之情形迥異，因此
    警方秤重時，主觀上僅欲測量大約之重量，不計較些許之誤差，此種心態亦可理
    解。此由警方測得扣案疑為海洛因、安非他命白粉之毛重、淨重，數值均僅到小
    數點後一位，且未就各包分開秤重紀錄，而僅粗略記載合計之重量，有卷附扣押
    物品目錄表可按，然調查局所測得之數值均精確到小數點後二位，且各包分開秤
    重紀錄，亦可窺知。是警方與調查局所測得之淨重，差距既僅零點一三公克，就
    一般磅秤而言，其誤差值當在可接受之範圍內，被告執此抗辯，尚乏所據。
  (三)再者，警方於搜索後，在前揭扣押物品目錄表及毒品初步檢驗報告單中，均明確
    記載所查獲疑似海洛因之白粉為兩包，如依被告所稱含海洛因之該包白粉係後來
    警方所自行添加者，則送鑑定者豈非應有三包？如當時所查獲之疑似海洛因白粉
    確為二包，則警方如欲添加，自可平均加入各包，何以鑑定結果僅有一包內含海
    洛因？退步言之，如當時查獲時僅有該包不含海洛因之白粉，則警方如欲加以栽
    贓，於初步秤重時亦可將該包海洛因一併加入秤重，並無於送調查局鑑定時再加
    入之理，是上開扣押物品目錄表既明確記載扣案疑似海洛因之白粉為二包，且經
    被告親自簽名確認，送鑑定之白粉亦為二包，重量之誤差復為可接受之範圍，顯
    見送鑑定之疑似海洛因白粉確為警方當場查獲者無疑，自有證據能力。至於所查
    獲之海洛因是否為被告所有或持有，則屬證明力之問題，與證據能力無涉。
貳、有罪部分：
一、訊據被告乙○○固不否認警方於前揭時、地在其房間內查獲上開枕頭之事實，惟
    矢口否認有何持有第一級毒品海洛因之犯行，辯稱：上開枕頭並非伊所持有使用
    ，前揭海洛因是否自該枕頭內搜出，亦有疑問，且證人戊○○於警訊及偵查中均
    稱扣案毒品為證人丁○○所有云云。經查：
  (一)扣案疑為海洛因之白粉二包，經送法務部調查局鑑驗結果，其中一包含有第一級
    毒品海洛因成分，淨重零點一公克（包裝重零點二一公克）；另一包則未發現法
    定毒品成分，淨重零點五三公克（包裝重零點二一公克）乙節，有該局上開鑑定
    通知書乙份在卷可按。
  (二)前揭扣案內含海洛因之白粉一包，係由被告乙○○所居住房間內之枕頭中搜出之
    事實，業據證人即執行搜索之警員丙○○於本院審理中證述甚詳，並稱：「後來
    發現枕頭有硬物，請乙○○進來後，小魚兒也在場，我們才打開」、「（問：枕
    頭具體放置的位置？）記得是兩個枕頭，床頭擺兩個枕頭印象中是右邊的那顆枕
    頭）」等語（參見本院九十三年五月二十日審判筆錄）；證人甲○○（即綽號小
    魚兒）雖否認警員自枕頭起出海洛因之瞬間在場，但亦證稱：「（問：枕頭裡的
    東西，在何時看到？）就是警察從裡面拿出來到客廳時，我看到的。」、「（問
    ：看到什麼？）記不清楚。」等語（參見本院九十三年九月十六日審理筆錄），
    顯見搜索當時，警員確實曾自上開枕頭搜出某些東西無疑。參以被告於查獲當日
    解至臺灣板橋地方法院檢察署時，亦自承扣案海洛因係於房間枕頭下查到等語（
    參見偵查卷第四十四頁），及被告於卷附扣押物品目錄表上（其上載明海洛因係
    於枕頭內查獲）亦無異議簽名等情觀之，被告於查獲當天對於上開枕頭內有扣案
    海洛因乙節，事實上並未否認。另警方當天亦於被告房間之抽屜內搜出安非他命
    一包，警方測得之重量已達毛重二公克，此為被告所不爭，並自承該包安非他命
    確為其本人所有，然依扣押物品目錄表所載，當時於上開枕頭內亦同時搜出安非
    他命四包（警方測得之重量合計為毛重六點五公克）、電子磅秤一台、分裝夾練
    袋九十個及前述郭欣螢、賴曉芬二人之國民
    OANH 之中華民國居留證一枚等物，是警員如欲栽贓構陷，實無再於枕頭內放置
    安非他命及與毒品無關之上開他人
    秤一台，亦核與證人丙○○稱枕頭內有硬物之情相符。綜合上情觀之，既無跡象
    顯示證人丙○○或其他執行搜索之警員有栽贓之可能，且被告於偵查中亦從未爭
    執此點，則證人丙○○上開證言應屬可信，扣案之海洛因確實自被告房間內之上
    開枕頭中搜出，堪以認定。
  (三)上開枕頭證人丁○○雖坦承為其所有，且係二個同樣圖案（藍色底米老鼠圖案）
    之枕頭，但稱案發前係與證人甲○○同住查獲地點之另一間房間，枕頭應係放在
    甲○○之房間內，為何會在被告房間內查獲，伊並不知情等語；證人甲○○亦證
    稱確實有兩個上開圖樣之枕頭放置於其房間之地上等語（均參見本院九十三年九
    月十六日審判筆錄），核與證人丁○○所述相符，是被告辯稱上開枕頭非其所有
    ，當可採信。然查證人丁○○稱其從未於上開枕頭內藏放東西（參見前揭審判筆
    錄），而其於案發前之九十二年六月八日即因遭通緝而為警逮捕，並入臺北看守
    所附設勒戒處所執行觀察、勒戒等情，除據其於前揭審理期日證述甚詳外，亦有
    線上查詢在監所最新資料報表乙份在卷可參。上開枕頭既係於被告私人房間內查
    獲，則前述自枕頭內所查獲之扣案物品，若非證人丁○○於遭逮捕前即藏放其中
    ，即應為最後持有枕頭之被告所放置，此為當然之理。而被告於偵查中係供稱：
    「毒品在我睡的房間『床上枕頭』查到，：：枕頭是我從客廳拿起來，前二天是
    蕭（按即指丁○○）在用，枕頭是蕭的，因我沒在睡，我隨便拿進房間」等語（
    參見偵查卷第四十三頁背面），其中被告業已自承枕頭係放置於床上，核與證人
    丙○○前揭證述內容相符，是其審判期日時另辯稱該只枕頭係放置於房間牆角，
    即非可採；而該只枕頭既為丁○○所有，被告復未利用該枕頭睡覺，則何以會「
    隨便」拿進房間，並放到自己床上？被告所述有違常情，當係有所隱瞞。且若該
    只枕頭上之扣案物為丁○○所放置，則被告於使用該只枕頭時，亦理當會發覺其
    內有電子磅秤及證件等硬物，不至於對枕頭內有何物品毫不情，是綜合上情研判
    ，扣案之海洛因不論係丁○○或係被告放置於該只枕頭內，被告對於該只枕頭內
    有扣案之海洛因及前述其他物品乙節，顯然知情，方將枕頭移至自己房間內，或
    將上開物品親自置於枕頭內藏放，以逃避警方搜索，至為灼然。而被告既然明知
    枕頭內有海洛因仍將其置於自己實力支配下，依法即屬持有之行為，要無疑義。
  (四)至證人戊○○於警訊及偵查中雖均稱扣案之毒品為丁○○所有，然其於本院審理
    中證稱其為證人甲○○之女友，當天下班後約晚上九點多證人甲○○帶伊至查獲
    地點休息，且「之前應該沒有去過」查獲地點等語（參見本院九十三年五月二十
    日審判筆錄），而證人丁○○於查獲前三天之九十三年六月八日即已為警逮捕，
    業如前述，是證人戊○○於證人丁○○為警逮捕之前既未到過查獲地點，而枕頭
    乃係一般寢具，證人丁○○亦無無端攜出屋外之理，顯然證人戊○○遲至查獲當
    天方首次見到上開枕頭，當時證人丁○○既已入所執行觀察、勒戒，證人戊○○
    自無從親眼見聞證人丁○○是否有將扣案物品放入上開枕頭之行為，至為灼然。
    況且持有第一級毒品罪之成立以行為人有持有之行為即已足，縱使上開扣案物品
    確為證人丁○○所有，如被告明知其內有海洛因仍加以持有，不論其持有之動機
    為何，均無礙於該罪之成立，是被告引用證人戊○○於警訊及偵查中之證詞為辯
    ，當非可採。
  (五)綜上所述，被告所辯，無非事後避重就輕之詞，不足採信。本案事證明確，被告
    持有第一級毒品海洛因之犯行，堪以認定。
二、按海洛因係毒品危害防制條例第二條第二項第一款所稱之第一級毒品，而毒品危
    害防制條例業於九十二年七月九日修正公布、九十三年一月九日施行，然其中該
    條例第十一條第一項關於持有第一級毒品部分之處罰規定並未變更，且本件被告
    持有第一級毒品之犯行，依施行前後之該條例規定，均應依法論科，故新法並無
    不利於被告之情形，依刑法第二條第一項前段之規定，即應依新法處斷，故核被
    告所為，係觸犯修正後該條例第十一條第一項之持有第一級毒品罪。本院爰審酌
    被告為本件犯行前已有因施用毒品而經觀察、勒戒之紀錄，有卷附臺灣高等法院
    被告全國前案紀錄表可按，素行非佳，且未因此警惕而再犯本件持有第一級毒品
    之犯行，犯罪後復未坦承犯行之態度及持有毒品之數量非鉅等一切情狀，量處如
    主文所示之刑，並諭知易科罰金之折算標準，以示懲儆。
三、扣案之第一級毒品海洛因一包（淨重零點一公克、包裝中零點二一公克）係毒品
    ，不論屬於犯人與否，均應依毒品危害防制條例第十八條第一項前段規定沒收銷
    燬之。
、被訴販賣第一、二級毒品部分：
一、公訴意旨略以：被告乙○○基於販賣第一級毒品海洛因、第二級毒品安非他命之
    概括犯意，自九十二年三月間某日起至九十二年六月十一日止，在臺北縣樹林市
○○○○街一０一巷一號十一樓住處，連續以海洛因每公克二千元、安非他命每公克
??一千元之代價販賣予戊○○、甲○○等不特定人施用，嗣於同日二十三時許，在
??前開地點，為警當場查獲，並扣得第一級毒品海洛因（淨重零點五公克）、第二
??級毒品安非他命（淨重七點四公克）、電子磅秤一個、安非他命殘渣袋六個、分
??裝夾鍊袋九十個、玻璃球吸食器一組、販毒所得現金新臺幣（下同）八千五百元
??等物，因認被告涉犯毒品危害防制條例第四條第一項之販賣第一級毒品海洛因，
??及同條第二項之販賣第二級毒品安非他命罪嫌等語。
二、按犯罪事實應依證據認定之，無證據不得推定其犯罪事實；又不能證明被告犯罪
    者，即應諭知無罪之判決，刑事訴訟法第一百五十四條第二項、第三百零一條第
    一項分別定有明文。次按認定不利於被告之事實，須依積極證據，苟積極證據不
    足為不利於被告事實之認定時，即應為有利於被告之認定，更不必有何有利之證
    據，最高法院三十年度上字第八一六號判例意旨可資參照。
三、本件公訴人認被告涉有前開連續販賣第一級、第二級毒品之罪嫌，無非係以被告
    於警訊中之自白、前揭扣案物品，及法務部調查局、內政部警政署刑事警察局就
    扣案毒品所為之鑑定通知書各一份為主要論據。訊據被告固不否認持有於其房間
    抽屜內所搜得之安非他命一包（警方當時測得之毛重為二公克）之事實，惟堅決
    否認有何連續販賣第一級、第二級毒品之意圖，辯稱其餘扣案物品並非伊所有，
    且伊並未販賣毒品予他人等語。經查：
  (一)被告於警訊中之自白並無證據能力，業如前述，而上開扣案毒品，縱使均為被告
    所持有，然就疑為海洛因之白粉二包部分，經送法務部調查局鑑驗結果，其中僅
    一包含有第一級毒品海洛因成分，淨重零點一公克（包裝重零點二一公克）；另
    一包則未發現法定毒品成分，淨重零點五三公克（包裝重零點二一公克）乙節，
    有該局九十二年八月二十八日調科壹字第０六０００七四一九號鑑定通知書乙份
    在卷可按；另就扣案疑似安非他命之白粉七包部分，經送前揭刑事警察局鑑定結
    果，雖確實含有安非他命成分，然總淨重為七點四二公克，亦有該局九十二年十
    二月八日刑鑑字第０九二０二０七０二二號鑑驗通知書乙份在卷可佐，其中尚有
    二包係由證人甲○○身上所查獲，是扣案毒品之重量並非甚鉅，甚至未達行政院
    依修正後毒品危害防制條例第八條第六項、第十一條第四項所訂定之轉讓持有毒
    品加重其刑之數量標準，故不能排除其他持有動機之可能性存在，並無法僅憑被
    告持有毒品之客觀事實，即認被告有販賣毒品之意圖或行為，要屬當然。而扣案
    之分裝袋雖達九十個，然該所謂分裝袋，乃係小型之透明塑膠袋，單價甚低，市
    面上並無分開零售，通常為數十個或一百個小塑膠袋裝成一袋為最小購買單位，
    換言之，消費者每次至少要購買將近一百個小塑膠袋，且分裝之目的除便於攜帶
    施用外，亦可用於轉讓他人，自不能因查扣分裝袋達九十個而逕行推論被告有分
    裝販售之意圖。另扣案之電子磅秤一個，其用途甚廣，一般毒販因恐遭人檢舉，
    並非均於隱蔽之住宅或辦公處所交易，於公開場所趁機交易亦時有所聞，故購買
    者未必能當場秤重，是該電子磅秤亦有可能係被告購入毒品後確認重量之用，不
    能以前揭扣案物品逕認被告具有販賣安非他命之意圖，至為灼然。至於扣案之玻
    璃球吸食器為施用第二級毒品安非他命常見之物，此為本院職務上所已知之事實
    ，與販賣毒品之行為無關；當場查扣之現金八千五百元並非鉅款，殊難逕認為販
    賣毒品所得；扣案之安非他命殘渣袋六只更係於證人甲○○、戊○○房間之床墊
    下查獲，業據執行搜索警員於扣押物品目錄表內記載甚詳，與被告有無販賣毒品
    之行為，實難想像有何關連。此外，證人戊○○於警訊、偵查及本院審理中及證
    人甲○○於警訊及本院審理中，均迭次否認有向被告購買毒品，亦未見過被告有
    販賣毒品予他人之行為，是綜上所述，本件顯無足夠之積極證據足資證明被告有
    連續販賣第一級毒品海洛因、第二級毒品安非他命之行為，揆諸前揭說明，其犯
    罪尚屬不能證明，依法本均應諭知無罪之判決，然就被訴販賣第一級毒品部分之
    犯行，因公訴人認與前揭經本院論罪科刑之持有第一級毒品海洛因犯行具有法條
    競合中之吸收關係，為實質一罪，爰不再就此部分另為無罪之諭知，僅就被訴販
    賣第二級毒品部分為無罪之諭知。
  (二)卷內證人丁○○之警訊筆錄雖為不利於被告之供述，然未經公訴人採為證據，且
    經臺灣板橋地方法院檢察署檢察官以證人丁○○所述不實涉犯刑法誣告罪為由，
    以九十三年度偵字第三七九二號起訴書提起公訴，復為證人於審判外之陳述，爰
    不予以審酌，附此敘明。
四、另被告此部分既不構成販賣第一級、第二級毒品罪，則扣案之前揭分裝袋九十個
    、電子磅秤一台、現金八千五百元等物，即無從本案中諭知沒收。至於扣案之玻
    璃球吸食器，為被告另犯施用第二級毒品犯行之證物，扣案之安非他命殘渣袋，
    則為證人甲○○、戊○○另犯施用第二級毒品犯行之證物，亦均與本案無關，無
    從諭知沒收，併此敘明。
據上論斷，應依刑事訴訟法第二百九十九條第一項前段、第三百零一條第一項，修正
後毒品危害防制條例第十一條第一項、第十八條第一項前段，刑法第十一條前段、第
二條第一項前段，罰金罰鍰提高標準條例第二條，判決如主文。
本件經檢察官許智評到庭執行職務。
中　　　華　　　民　　　國　　九十三　　年　　　十　　　月　　　五　　　日
                              臺灣板橋地方法院刑事第一庭
                                  審判長法  官  陳  財  旺
                                        法  官  李  幼  妃
                                        法  官  張  紹  省
右正本證明與原本無異。
如不服本判決應於送達後十日內向本院提出上訴狀。
                                        書記官  周  雅  玲
中　　　華　　　民　　　國　　九十三　　年　　　十　　　月　　　五　　　日
附錄本案論罪科刑法條：
毒品危害防制條例第十一條第一項
持有第一級毒品者，處三年以下有期徒刑、拘役或新臺幣五萬元以下罰金。
